【裁判字號】    97,易,35
【裁判日期】    971017
【裁判案由】    竊盜
【裁判全文】
臺灣桃園地方法院刑事判決                97年度易字第35號
公  訴  人  臺灣桃園地方法院檢察署檢察官
被      告  丙○○
上列被告因竊盜案件，經檢察官提起公訴（96年度偵字第13981
號），被告於準備程序中就被訴事實為有罪之陳述，經本院合議
庭評議後裁定由受命法官獨任改行簡式審判程序審理，判決如下
：
    主  文
丙○○竊盜，累犯，處有期徒刑月，如易科罰金，以新臺幣壹
仟元折算壹日，減為有期徒刑壹月又拾伍日，如易科罰金，以新
臺幣壹仟元折算壹日；又行使偽造特許證，足以生損害於公眾及
他人，累犯，處有期徒刑月，如易科罰金，以新臺幣壹仟元折
算壹日，減為有期徒刑壹月又拾伍日，如易科罰金，以新臺幣壹
仟元折算壹日，扣案偽造號碼C3 -8796號車牌貳面，沒收之。應
執行有期徒刑貳月又拾伍日，如易科罰金，以新臺幣壹仟元折算
壹日，扣案偽造號碼C3 -8796號車牌貳面，沒收之。
    事  實
一、丙○○前因施用毒品案件，經裁定送觀察、勒戒及強制戒治
    ，於民國92年10月5 日執行強制戒治完畢，此次施用毒品犯
    行並經臺灣花蓮地方法院以90年度花簡字第64號判決判處有
    期徒刑六月確定。其又因施用毒品案件，經臺灣花蓮地方法
    院以90年度訴更一字第2號判決判處有期徒刑8月，並與前述
    案件定應執行刑有期徒刑1年1月。丙○○再因施用毒品案件
    ，經臺灣花蓮地方法院分別以91年度易字第222號、92 年度
    訴字第121號判決各判處有期徒刑8月、10月，並定應執行刑
    有期徒刑1年5月確定，前開4罪接續執行，於94年5月10日縮
    短刑期假釋出獄，刑期至94年10月19日屆滿，其假釋未經撤
    銷，以已執行論。詎猶不知悔改，復意圖為自己不法之所有
    ，於95年10月間，在臺灣地區某不詳地點，竊得戊○○所有
    之車牌號碼2220-FH 號自用小客車。又為避免遭警察機關查
    緝，自同年10月後迄至同年12月20日前某日，另基於行使偽
    造特許證之犯意，於臺灣地區某不詳地點，偽造原屬甲○○○所有之行車許可憑證即號碼C3-8796號車牌2面，懸掛於上
    開原車牌號碼2220 -FH號之自用小客車上，並駕駛懸掛上開
    偽造號碼C3-8796 號車牌之上開車輛予以行使，足生損害於
    甲○○○及道路監理機關對汽車車籍管理之正確性。嗣於95
    年12月20日，因丙○○違規停車遭拖吊取締，經警在上開車
    輛內採獲其指紋，始悉上情。
二、案經桃園縣政府警察局報告臺灣桃園地方法院檢察署檢察官
    偵查起訴。
    理  由
一、按除被告所犯為死刑、無期徒刑、最輕本刑為3 年以上有期
    徒刑之罪或高等法院管轄第一審案件者外，於第一次審判期
    日前之準備程序進行中，被告先就被訴事實為有罪之陳述時
    ，審判長得告知被告簡式審判程序之旨，並聽取當事人、代
    理人、辯護人及輔佐人之意見後，裁定進行簡式審判程序，
    刑事訴訟法第273條之1第1 項定有明文。經核本案被告丙○○所犯均係死刑、無期徒刑、最輕本刑為3 年以上有期徒刑
    以外之罪，其於準備程序中就被訴事實為有罪之陳述，經法
    官告知簡式審判程序之旨，並聽取公訴人、被告之意見後，
    本院爰依首揭規定，合議裁定由受命法官獨任進行簡式審判
    程序，合先敘明。
二、上揭犯罪事實，業據被告丙○○於本院審理時坦承不諱，核
    與證人甲○○○於警詢中之供述（見偵卷第9 頁）、證人戊○○分別於警詢、本院審理中之證述（見偵卷第7 頁、本院
    易字卷第83、84頁）、證人即桃園縣政府警察局交通隊員警
    乙○○、丁○○及證人己○○於本院審理中之證述情節相符
    （見本院易字卷第51-54、78-83頁），復有桃園縣租用民間
    拖吊妨害機通車輛放置保管場保管車輛登記簿3 紙、內政部
    警政署刑事警察局96年1月31日刑紋字第0960013575 號鑑定
    書1紙、運圓工業有限公司96年1月19日運鑑字第96011901號
    鑑定報告1 紙、戊○○車輛竊盜、車牌失竊資料個別查詢報
    表1紙、贓物領據1紙、照片6 張、桃園縣政府警察局扣押物
    品清單1紙、甲○○○車號查詢汽車車籍資料表1紙（見偵卷
    第23-25、28-30、34-35、48-52、65、77頁）附卷可稽。被
    告自白應與事實相符，堪予採信。本案事證明確，被告犯行
    堪予認定，應依法論科。
三、按「汽車牌照為公路監理機關所發給，固具有公文書性質，
    惟依道路交通安全規則第12條（舊）規定，汽車牌照僅為行
    車之許可憑證，自屬於刑法第212 條所列特許證之一種。」
    最高法院著有63年台上字第1550號判例意旨參照。核被告所
    為，係犯刑法第320條第1項之竊盜罪及刑法第216條、第212
    條之行使變造特許證罪。又被告偽造特許證即車牌之低度行
    為亦應為行使特許證之高度行為所吸收，不另論罪。被告上
    開2 罪間，犯意各別、行為互殊，應分論併罰。又被告有事
    實欄所載之有期徒刑科刑、執行紀錄，此有臺灣高等法院被
    告前案紀錄表1份在卷可稽，其受有期徒刑執行完畢後，5年
    以內故意各再犯有期徒刑以上之本罪，均為累犯，俱應依刑
    法第47條第1 項規定，加重其刑。爰審酌被告不思正途，竟
    竊取他人之物，且為掩飾犯行避免遭查緝，而行使偽造車牌
    ，對司法機關追查犯罪嫌疑人之正確性危害非輕，惟念及其
    於本院審理時坦承全部犯行，態度尚佳等一切情狀，分別量
    處如主文所示之刑，並諭知易科罰金之折算標準。末查，被
    告犯罪時間均係在96年4月24 日之前，合於中華民國九十六
    年罪犯減刑條例之規定，且無不能減刑之事由，應依同條例
    第2條第1項第3款之規定，爰依法各減輕其宣告刑2分之1 ，
    並於減刑後定其應執行刑及諭知易科罰金之折算標準。
四、扣案偽造號碼C3-8796號車牌2面，為被告所有，供其為本案
    犯行所用之物，業據被告供呈在卷，爰依刑法第38條第1 項
    第2款之規定，宣告沒收之。
據上論斷，應依刑事訴訟法第273條之第1項、第299條第1項前段
，刑法第320條第1項、第216條、第212條、第47條第1項、第51
條第5款、第38條第1項第2款，刑法施行法第1條之1第1項、第2
項前段，中華民國九十六年罪犯減刑條例第2條第1項第3款、第7
條、第9條，判決如主文。
本案經檢察官黃珮如到庭執行職務。
中    華    民    國    97    年    10    月    17    日
                  刑事第十一庭        法  官  汪曉君
上正本證明與原本無異。
如不服本判決，應於判決送達後10日內向本院提出上訴狀（應附
繕本）。
                                      書記官  林怡君
中    華    民    國    97    年    10    月    17    日
本案論罪科刑主要法條：
中華民國刑法第320 條（普通竊盜罪、竊佔罪）
意圖為自己或第三人不法之所有，而竊取他人之動產者，為竊盜
罪，處5 年以下有期徒刑、拘役或5 百元以下罰金。
中華民國刑法第212條（偽造變造特種文書罪）
偽造、變造護照、旅券、免許證、特許證及關於品行、能力服務
或其他相類之證書、介紹書，足以生損害於公眾或他人者，處1
年以下有期徒刑、拘役或3 百元以下罰金。
中華民國刑法第216條（行使偽造變造或登載不實之文書罪）
行使第 210 條至第 215 條之文書者，依偽造、變造文書或登載
不實事項或使登載不實事項之規定處斷。


司法院資訊處製作；財團法人民間司法改革基金會備份。
